【裁判字號】    90,易,269
【裁判日期】    900222
【裁判案由】    傷害
【裁判全文】
臺灣臺中地方法院刑事判決                            九十年度易字第二六九號
    公  訴  人  臺灣臺中地方法院檢察署檢察官
    被      告  甲○○
右列被告因傷害案件，經檢察官提起公訴（八十九年度偵字第一八七二七號），本院
判決如左：
    主  文
甲○○傷害人之身體，處拘役參拾日，如易科罰金，以參佰元折算壹日。
    事  實
一、甲○○於民國（下同）八十九年八月十三日凌晨四時許，在台中縣東勢鎮下新里
    舊鐵軌附近散步時，見丁○○偕同妻子丙○○○亦在附近散步，因甲○○與丁○○前有土地糾紛，甲○○即質問有關土地事宜，二人發生爭吵，乃林江海竟基於
    傷害人身體之犯意，以其所持之木製柺杖一支（未扣案）毆擊丁○○，丁○○見
    狀即以左手抵擋，致丁○○受有左手挫傷及第五指端指節線狀骨折之傷害，嗣經
    不詳路人勸架後，三人始離開現場。
二、案經丁○○訴由台中縣警察局東勢分局報請臺灣臺中地方法院檢察署檢察官偵查
    起訴。
    理  由
一、訊據被告甲○○固坦承有於右揭時地散步時與告訴人丁○○夫妻相遇並因土地糾
    紛之事而質問告訴人等情不諱，惟矢口否認有何傷害之犯行，辯稱略以：伊沒有
    打丁○○，係丁○○夫妻各持一支雨傘打伊，伊用二隻手拉住渠二人之雨傘，且
    拉來拉去，伊之柺杖掉在地上，後來別人幫忙拉開，伊等即各自走了，當場有很
    多人勸架，證人乙○○有沒有到場伊不知道等語。惟查被告如何持前述木製柺杖
    毆擊告訴人丁○○，致告訴人左手受有前開傷害等情，迭據告訴人於警訊、檢察
    官偵查中及本院審理時指述甚詳，並經證人丙○○○到庭證述屬實，復有東勢鎮
    農會附設農民醫院出具之診斷證明書一紙在卷足資佐證。次查被告雖辯稱告訴人
    夫妻各持一支雨傘毆打伊，伊並未毆打告訴人云云；告訴人則稱當時天氣甚好，
    且還很早，太陽亦尚未出來，伊等夫妻根本未帶雨傘；查案發當時天氣甚好，並
    未下雨，且當時為凌晨四時許，太陽尚未出來，被告亦未帶雨傘散步，此為被告
    所不否認，而證人乙○○雖證稱伊看到時，是告訴人夫妻與被告在爭吵，打架之
    情形伊沒有看到，惟亦證稱當時天氣很好，沒有下雨，太陽亦尚未出來，是衡諸
    常情，就當時之天氣及時間尚在凌晨四時許觀之，告訴人供稱伊等並未帶雨傘乙
    節，應與事實相符而堪採信，況以被告之年齡，茍告訴人夫妻確以各持之雨傘毆
    打被告，衡情被告豈能一起抓住渠二人之雨傘而拉來拉去！從而被告辯稱係告訴
    人夫妻各持一支雨傘要毆打伊，伊以手抓住告訴人夫妻之雨傘而拉來拉去等語，
    顯與常情相違，不足採信。末查前開診斷書係告訴人於案發當日即八十九年八月
    十三日前往前開醫院就診，此觀之該診斷書即明，且診斷書上所載告訴人受傷情
    形與告訴人所稱係以手抵擋被告之木製柺杖亦無相違之情形。綜上所述，被告前
    開所辯，要屬犯後卸責之詞，不足採信，本件事證明確，被告犯行洵堪認定。
二、核被告甲○○所為，係犯刑法第二百七十七條第一項之傷害罪。爰審酌被告犯罪
    之動機、目的、手段、告訴人所受傷害之程度及被告犯罪後態度等一切情狀，量
    處如主文所示之刑，並依新修正之刑法第四十一條第一項前段規定諭知易科罰金
    之折算標準（按刑法第四十一條原規定最重本刑為三年以下有期徒刑以下之刑之
    罪，而受六個月以下有期徒刑或拘役之宣告者，得易科罰金。惟該條文業經立法
    院三讀通過修正為最重本刑為五年以下有期徒刑以下之刑之罪，而受六個月以下
    有期徒刑或拘役之宣告，得易科罰金，並經總統於九十年一月十日以日華總一義
    字第九０００００三八００號公布，自九十年一月十二日起生效，本件被告所犯
    係最重本刑為三年以下有期徒刑之罪，依修正前之刑法第四十一條本即得易科罰
    金，惟刑法第四十一條既經修正，被告犯罪行為亦在修正前，本件仍應援引修正
    後之刑法第四十一條第一項前段，併予敘明），以示懲儆。至被告所持以傷害告
    訴人木製柺杖一支，並未扣案，為免將來執行困難，爰不為沒收之諭知，併予敘
    明。又告訴人雖於警訊及本院審理時指述被告曾於八十九年七月三十一日在某處
    市場傷害伊妻子丙○○○及於同年八月七日在伊住處門口傷害伊等語，然告訴人
    及丙○○○均自承並未前往驗傷，是此部分並無證據足以證明被告涉有傷害之犯
    行，公訴人亦未就此部分起訴，本院自毋庸為任何處理，亦併敘明。
據上論斷，應依刑事訴訟法第二百九十九條第一項前段，刑法第二百七十七條第一項
、修正後刑法第四十一條第一項前段，罰金罰鍰提高標準條例第一條前段、第二條，
判決如主文。
本案經檢察官高永棟到庭執行職務。
中        華        民        國    九十    年    二    月    二十二    日
                                    臺灣臺中地方法院刑事第一庭
                                        法  官  簡  賢  坤
右正本證明與原本無異。
如不服本判決，應於判決送達後十日內向本院提出上訴狀，上訴於臺灣高等法院臺中
分院( 須附繕本 )。
             書記官
中        華         民       國    九十    年    二    月    二十二    日
附錄本案論罪科刑法條全文
刑法第二百七十七條第一項：
傷害人之身體或健康者，處三年以下有期徒刑、拘役或一千元以下罰金。


司法院資訊處製作；財團法人民間司法改革基金會備份。
